臺灣臺中地方法院刑事判決　　　　　　　　　　　　　九十一年度易字第六八四號
　　公　訴　人　臺灣臺中地方法院檢察署檢察官
　　被　　　告　乙○○
右列被告因竊盜案件，經檢察官提起公訴（九十一年度偵字第二Ｏ五七號），本院判
決如左：
    主  文
乙○○連續攜帶兇器竊盜未遂，累犯，處有期徒刑拾月。
扣案之螺絲起子壹支沒收。
    事  實
一、乙○○曾於民國八十九間犯竊盜罪，經本院判處有期徒刑七月確定，甫於九十年
    六月二十九日執行完畢。猶不知悛悔警惕，復意圖為自己不法之所有，並基於概
    括犯意，為下列竊盜行為：
（一）九十一年一月二十一日凌晨零時五分許，攜帶客觀上足供兇器使用之螺絲起子
      一支，至臺中縣沙鹿鎮○路里○○○街四十號旁，以前開螺絲起子撬開電線桿
      上裝設臺中縣沙鹿鎮○路里○○○街四十號屋主丙○○使用之電錶箱後，著手
      行竊電錶箱內之電纜線約二十公尺，甫卸下電纜線與電錶接頭之螺絲，尚未卸
      下電纜線時，即為丙○○發現後報警查獲，並扣得其所有供行竊前開電纜線所
      用之螺絲起子一支，致其竊盜財物行為未能得逞。
（二）九十一年一月三十日下午三時許，利用臺中縣沙鹿鎮○○路一五八號甲○○住
      處未上鎖之機會，侵入該址（侵入住宅部分未據告訴），竊取甲○○所有置於
      家中客廳地板之硬幣五百零五元（按甲○○謂此為新居落成之際，撒錢於地，
      討取吉利之民間習俗），得手後，將硬幣置於口袋內，欲騎乘車號ＶＴＯ－３
      ６５號機車逃逸之際，為甲○○發現後報警處理，乙○○逃逸至臺中縣沙鹿鎮
      ○○里○○街三一五號前，為警逮獲。
（三）九十一年二月十二日下午四時五十分許，在臺中縣沙鹿鎮○○里○○街八六號
      前之環保義工資源回收站，竊取該站所有之保特瓶四十八只、鋁罐二．五公斤
      ，得手後，將前開保特瓶、鋁罐置於車號ＶＴＯ－３６５號機車上，準備離去
      之際，經臺中縣沙鹿鎮興仁里里長丁○○發現後報警查獲。
二、案經臺中縣警察局清水分局報告臺灣臺中地方法院檢察署檢察官偵查起訴。
    理  由
一、右揭事實，迭據被告乙○○於警訊、檢察官偵查及本院審理時坦承不諱，核與丙○○、甲○○、丁○○於警訊時陳述情節相符，有渠等之調查筆錄在卷足憑，並
    有現場圖、現場照片、贓物認領保管收據附卷可稽及被告所有供行竊電纜線所用
    之螺絲起子一支扣案可資佐證。本案事證明確，被告犯行洵堪認定。
二、螺絲起子係金屬製品，質硬而形尖，客觀上足以危害他人生命、身體之安全，自
    屬兇器。被告乙○○於事實（一）部分，係攜帶扣案之螺絲起子一支，撬開被害
    人丙○○所有之電錶箱後，著手行竊電錶箱內之電纜線約二十公尺，甫卸下電纜
    線與電錶接頭之螺絲，尚未卸下電纜線時，即為被害人丙○○發現後報警查獲，
    致未生竊盜財物之結果。核其所為，係犯刑法第三百二十一條第二項、第一項第
    三款之攜帶兇器竊盜未遂罪。公訴意旨認應依刑法第三百二十一條第一項第三款
    之攜帶兇器竊盜既遂罪處斷。惟按竊盜罪既遂、未遂之區分標準，係採權力支配
    說，即行為人將竊盜之客體，移入自己實力支配之下者為既遂。若著手於竊盜，
    而尚未脫離他人之持有，或未移入自己實力支配之下者，則為未遂。被告固著手
    行竊被害人丙○○所有之電纜線，然僅卸下電纜線與電錶接頭之螺絲，即為被害
    人丙○○發現報警查獲等情，業據丙○○於警訊時陳述明確，核與現場照片顯示
    電纜線確實尚未經被告卸下乙情相符。被告既尚未將行竊之電纜線卸下而移入自
    己實力支配之下，尚未生竊得財物之結果，其犯罪自屬未遂階段。是公訴意旨容
    有未洽，惟攜帶兇器竊盜既遂或未遂，其罪名同為「攜帶兇器竊盜罪」，僅行為
    態樣有既遂、未遂之分，與刑事訴訟法第三百條所謂變更檢察官所引應適用之法
    條，係指罪名之變更有所不同。是本院縱認被告前開所為，係犯攜帶兇器竊盜未
    遂罪，與檢察官起訴認定被告涉犯攜帶兇器竊盜既遂罪嫌容有不同，亦無須變更
    檢察官所引應適用之法條，併予說明。又被告於事實（二）、（三）部分，係犯
    刑法第三百二十條第一項之普通竊盜既遂罪。被告前開三次竊盜犯行，時間緊接
    、方法相同，觸犯構成要件相同之竊盜罪名，顯係基於概括犯意反覆為之，為連
    續犯，依刑法第五十六條規定，論以犯罪態樣較重之連續攜帶兇器竊盜未遂一罪
    ，並加重其刑。事實（二）、（三）部分，公訴意旨雖未論及，然與起訴部分有
    連續犯裁判上一罪關係，為起訴效力所及，本院自應併予審理。被告曾於八十九
    間犯竊盜罪，經本院判處有期徒刑七月確定，於九十年六月二十九日執行完畢，
    有臺灣高等法院被告全國前案紀錄表暨臺灣臺中地方法院檢察署刑案資料查註紀
    錄表附卷可稽。被告前受有期徒刑執行完畢，五年以內再犯本件有期徒刑以上之
    罪，為累犯，依刑法第四十七條規定加重其刑，並與前開連續犯加重規定，遞加
    重之。被告攜帶兇器竊盜電纜線之犯行，雖屬未遂階段，然被告於事實（二）、
    （三）之普通竊盜犯行，均已達既遂階段，僅因刑法第五十六條連續犯規定，而
    論以犯罪態樣較重之連續攜帶兇器竊盜未遂一罪。是連續攜帶兇器竊盜未遂部分
    ，自不宜再按既遂犯之刑減輕之，附此說明。爰審酌被告已有二次竊盜之前案紀
    錄，有臺灣高等法院被告全國前案紀錄表暨臺灣臺中地方法院檢察署刑案資料查
    註紀錄表在卷可憑，堪認其品行不佳，並斟酌其犯罪動機在於竊取財物花用、竊
    盜手段尚屬平和、被害人所受損害尚輕及被告犯罪後坦承犯行之態度等一切情狀
    ，量處如主文所示之刑，以示懲儆。扣案之螺絲起子一支，為被告所有供竊盜所
    用之物，業據被告供承在卷，爰依刑法第三十八條第一項第二款規定宣告沒收。
據上論斷，應依刑事訴訟法第二百九十九條第一項前段，刑法第五十六條、第三百二
十一條第二項、第一項第三款、第四十七條、第三十八條第一項第二款，判決如主文
。
中      華      民      國    九十一    年      七      月      三      日
                              臺灣臺中地方法院刑事第三庭
                                      法  官  陳  得  利
右正本證明與原本無異。
如不服本判決，應於送達後十日內向本院提出上訴狀（須附繕本），上訴於臺灣高等
法院臺中分院。
                                      書記官
中      華      民      國    九十一    年      七      月      四      日
附錄本案論罪科刑法條全文：
刑法第三百二十一條
犯竊盜罪而有左列情形之一者，處六月以上、五年以下有期徒刑：
一  於夜間侵入住宅或有人居住之建築物、船艦或隱匿其內而犯之者。
二  毀越門扇、牆垣或其他安全設備而犯之者。
三  攜帶兇器而犯之者。
四  結夥三人以上而犯之者。
五  乘火災、水災或其他災害之際而犯之者。
六  在車站或埠頭而犯之者。
前項之未遂犯罰之。
刑法第三百二十條第一項
意圖為自己或第三人不法之所有，而竊取他人之動產者，為竊盜罪，處五年以下有期
徒刑、拘役或五百元以下罰金。
